臺灣基隆地方法院小額民事判決
111年度基小字第1401號
原      告  李俊龍  
被      告  陳金財  

上列當事人間請求損害賠償事件，本院於民國111年6月16日言詞
辯論終結，判決如下：
    主      文
被告應給付原告新臺幣玖仟零壹拾伍元，及自民國一百一十一年
六月三日起至清償日止，按週年利率百分之五計算之利息。
原告其餘之訴駁回。
訴訟費用新臺幣壹仟元，由被告負擔新臺幣捌佰元，餘由原告負
擔。
本判決原告勝訴部分得假執行；但被告如以新臺幣玖仟零壹拾伍
元預供擔保，得免為假執行。
    事實及理由
一、因侵權行為涉訟者，得由行為地之法院管轄，民事訴訟法第
    15條第1項定有明文。查本件侵權行為地為本院轄區內之基
    隆市暖暖區，原告係依侵權行為法律關係為請求，本院自有
    管轄權，合先敘明。
二、原告主張：被告於民國111年5月11日6時20分許，駕駛車牌
    號碼000-00號營業用小客車（下稱系爭汽車），在基隆市○○
    區○○路000號前，因倒車不慎而碰撞原告所有車牌號碼000-0
    000號普通重型機車（下稱系爭機車），以致系爭機車倒地
    受損，估價所需維修費用總計新臺幣（下同）1萬1,269元，
    為此依侵權行為規定，請求被告賠償等語。並聲明：被告應
    給付原告1萬1,269元及自起訴狀繕本送達翌日起至清償日止
    ，按週年利率5%計算之利息。
三、被告抗辯略以：不爭執被告對本件事故有過失，但碰撞時速
    度很慢，原告當時說前擋風板及後面置物架有一點刮傷，自
    行至車行估價結果，卻有其他地方要修理，恐非本件事故所
    致，且受損部位修復即可，不應更換全新零件，並應計算折
    舊等語。並答辯聲明：原告之訴駁回。
四、原告主張被告於111年5月11日6時20分許駕駛系爭汽車，在
    基隆市○○區○○路000號前，倒車時疏未注意後方車輛，以致
    碰撞原告所有停放於該處之系爭機車，系爭機車因倒地受有
    車體損害等事實，已有原告提出基隆市警察局道路交通事故
    當事人登記聯單、系爭機車行照等件影本為證，並有基隆市
    警察局111年6月2日基警交字第1110040500號函附本件交通
    事故資料附卷可稽，且為被告所不爭執，堪信為真實可採。
五、原告請求被告賠償1萬1,269元，為被告所否認，並以前開內
    容抗辯，本院判斷如下：
　㈠汽車倒車時，應顯示倒車燈光或手勢後，謹慎緩慢後倒，並
    應注意其他車輛及行人，道路交通安全規則第101條第2項定
    有明文。又因故意或過失，不法侵害他人之權利者，負損害
    賠償責任；汽車、機車或其他非依軌道行駛之動力車輛，在
    使用中加損害於他人者，駕駛人應賠償因此所生之損害，但
    於防止損害之發生，已盡相當之注意者，不在此限，民法第
    184條第1項前段、第191條之2亦分別定有明文。被告於上開
    時間、地點駕駛汽車倒車時，本應謹慎緩慢，並應注意其他
    車輛，竟疏未注意，碰撞系爭機車，致系爭機車車體毀損，
    對本件交通事故之發生自有過失，且被告之過失行為與系爭
    機車所受損害間有相當因果關係，自應負損害賠償責任。
　㈡另負損害賠償責任者，除法律另有規定或契約另有訂定外，
    應回復他方損害發生前之原狀；第1項情形，債權人得請求
    支付回復原狀所必要之費用，以代回復原狀，民法第213條
    第1項、第3項定有明文。原告主張系爭機車因本件事故受損
    之必要修繕費用為1萬1,269元，業據原告提出與其所述相符
    之估價單為證。被告雖對修繕項目及金額有所爭執，然被告
    自承駕駛系爭汽車倒車時碰撞系爭機車車頭以致向右傾倒在
    地，則估價單上所載車手、前擋板（右）、前土除、後架(
    右)、後燈組LED等修繕項目，均屬遭碰撞倒地可能受損之部
    分，並經機車行確認必須修繕，堪認上開修繕項目均屬必要
    無誤，原告主張系爭機車之必要修復費用為1萬1,269元，足
    以採信。又系爭機車所使用之修繕材料，均係附屬零件，其
    本身不具獨立價值，目的僅係排除車輛受損情形以回復整體
    效用，並不因此而增加市場上之交易價值，且原告亦不同意
    計算折舊，自不生「材料應予折舊」之問題，附此敘明。
　㈢損害之發生或擴大，被害人與有過失者，法院得減輕賠償金
    額，或免除之，為民法第217條第1項所明定。上開規定目的
    在謀求加害人與被害人間之公平，倘被害人於事故之發生或
    損害之擴大亦有過失時，由加害人負全部賠償責任，未免失
    諸過苛，因賦與法院得減輕其賠償金額或免除之職權。此所
    謂被害人與有過失，只須其行為為損害之共同原因，且其過
    失行為並有助成損害之發生或擴大者，即屬相當。又設有禁
    止臨時停車標誌、標線處所不得臨時停車，道路交通安全規
    則第111條第1項第3款定有明文。查被告駕駛系爭汽車倒車
    時疏未注意後方之系爭機車，為本件事故肇事因素，已如前
    述，但原告將系爭機車停放在設有紅實線之禁止臨時停車處
    所，有道路交通事故照片可憑，違反道路交通安全規則第11
    1條第1項第3款規定，原告亦有過失，且與本件事故有相當
    因果關係。但比較被告及原告之過失情節及對本件事故之原
    因力大小，被告就本件事故應負八成肇事責任，餘始由原告
    負擔，依該過失比例，減輕被告10分之2之賠償金額，原告
    得請求被告賠償之金額為9,015元（計算式：11,269×8/10＝9
    ,015，小數點以下四捨五入，以下同）。
六、綜上所述，原告依侵權行為之法律關係，請求被告給付9,01
    5元，及自起訴狀繕本送達翌日即111年6月3日起至清償日止
    ，按週年利率5%計算之利息，為有理由，應予准許，超過這
    個部分的請求，為無理由，應予駁回。
七、本件第一審裁判費為1,000元，此外別無其他費用支出，訴
    訟費用依兩造勝敗比例，由被告負擔800元（9,01511,264
    元1,000＝800），餘由原告負擔。
八、本判決被告敗訴部分，依民事訴訟法第436條之20規定，應
    依職權宣告假執行，併依酌情宣告被告預供相當之擔保金額
    後得免為假執行。
九、結論：本件原告之訴為一部有理由，一部無理由，依民事訴
    訟法第436條之19第1項、第436條之20、第436條之23、第43
    6條第2項、第79條、第392條第2項，判決如主文。
中　　華　　民　　國　　111 　年　　6 　　月　　30　　日
　　　　          基隆簡易庭法　官　陳湘琳
以上正本係照原本作成。
對於本件判決如有不服，應於收受送達後20日內向本院提出上訴
書狀，上訴於本院合議庭，並按他造當事人之人數附具繕本。
當事人之上訴，非以判決違背法令為理由不得為之，上訴狀應記
載上訴理由，表明下列各款事項：
㈠原判決所違背之法令及其具體內容。
㈡依訴訟資料可認為原判決有違背法令之具體事實。
如委任律師提起上訴者，應一併繳納上訴審裁判費。　
中　　華　　民　　國　　111 　年　　6 　　月　　30　　日
                            書記官　陳柏宏